臺灣板橋地方法院刑事判決　　　　　　　　　　　　　九十一年度訴字第八五七號
　　公　訴　人　臺灣板橋地方法院檢察署檢察官
　　被　　　告　甲○○
右列被告因違反毒品危害防制條例案件，經檢察官提起公訴（九十年度毒偵字第四二
一二號），本院判決如左：
    主      文
甲○○連續施用第一級毒品，處有期徒刑玖月，扣案海洛因貳包（驗餘淨重肆點玖
公克）沒收銷燬之；又連續施用第二級毒品，處有期徒刑伍月。應執行有期徒刑壹年
，扣案海洛因貳包（驗餘淨重肆點玖公克）沒收銷燬之。
    事      實
一、甲○○曾因違反肅清煙毒條例案件，於民國（下同）八十二年十二月三日，經臺
    灣臺北地方法院以八十二年度訴字第二二一六號刑事判決判處有期徒刑四月、三
    年二月，應執行有期徒刑三年四月，嗣於八十三年三月四日，經臺灣高等法院以
    八十三年度上訴字第五七五號刑事判決撤銷原審判決，改為判處應執行有期徒刑
    三年十月確定，刑期起算日期為八十三年十月二十八日，指揮書原載執行完畢日
    期為八十七年八月二十七日；又因違反肅清煙毒條例案件，於八十四年九月二十
    九日，經本院以八十四年度訴字第四八八號刑事判決判處有有期徒刑八月、三年
    七月，應執行有期徒刑四年，八十四年十一月九日判決確定，刑期起算日期為八
    十七年八月二十八日（接續執行），指揮書原載執行完畢日期為九十一年八月一
    日，八十六年十二月二十九日假釋，縮短刑期假釋期滿日期為九十一年五月二十
    四日，惟嗣經撤銷假釋，應執行殘刑四年一月五日，刑期起算日期為九十年十月
    三十一日，指揮書執行完畢日期為九十四年十二月五日（上開罪刑，不致使本案
    犯行構成累犯）。又甲○○另因施用毒品案件，經本院於八十九年三月三十一日
    以八十九年度毒聲字第二二四九號裁定觀察勒戒後，認無繼續施用毒品之傾向，
    由臺灣板橋地方法院檢察署檢察官於八十九年四月十四日以八十九年度毒偵字第
    二九八八號為不起訴處分，八十九年四月二十日確定；詎甲○○竟不思悔悟，明
    知海洛因及安非他命分係毒品危害防制條例所定第一級、第二級毒品，均不得持
    有及施用，竟各基於非法施用第一級毒品海洛因、第二級毒品安非他命之概括犯
    意，於前開不起訴處分後五年內之九十年八月間至九十年十月三十日上午止，在
    臺北縣中和市○○街一四二巷一號之住處，多次非法施用第一級毒品海洛因（以
    香菸沾取）及第二級毒品安非他命（以自製之吸食器燒烤）。殆九十年十月三十
    日十四時十分許，為警在臺北縣新莊市○○路七四六巷四十五號三樓處查獲，並
    扣得甲○○所有之海洛因二包（驗餘淨重四．九三公克，起訴書誤繕為三．三三
    公克），故本院依檢察官之聲請於九十年十二月十八日以九十年度毒聲字第四八
    三六號裁定送觀察勒戒後，認有繼續施用毒品之傾向，復經本院於九十一年三月
    二十一日依檢察官之聲請裁定令甲○○入戒治處所施以強制戒治一年。
二、案經臺北縣政府警察局移送臺灣板橋地方法院檢察署檢察官偵查起訴。
    理      由
一、訊據被告甲○○坦承右揭犯罪事實，而被告於九十年十月三十一日十四時十分許
    經警查獲後所採取之尿液檢體，經檢驗出有安非他命及嗎啡之陽性反應，此有昭
    信科技顧問股份有限公司於九十年十一月七日出具之「濫用藥物陽性檢體檢驗報
    告」、編號對照表各一紙附卷（見偵卷第二十二頁、第二十四頁）足稽，而扣案
    之白色粉狀物二包，經檢察官囑託法務部調查局為鑑定，鑑定結果認均係第一級
    毒品海洛因（驗餘淨重四．九三公克），此亦有法務部調查局鑑定通知書（〈９
    ０〉陸〈一〉00000000號）一紙（見偵卷第二十五頁）足資佐證，堪認
    被告前揭施用第一級毒品海洛因及第二級毒品安非他命之自白與事實相符。又被
    告甲○○曾因施用毒品案件，經本院於八十九年三月三十一日以八十九年度毒聲
    字第二二四九號裁定觀察勒戒後，認無繼續施用毒品之傾向，由臺灣板橋地方法
    院檢察署檢察官於八十九年四月十四日以八十九年度毒偵字第二九八八號為不起
    訴處分，八十九年四月二十日確定。而甲○○因本件施用毒品案件，經本院依檢
    察官之聲請於九十年十二月十八日以九十年度毒聲字第四八三六號裁定送觀察勒
    戒後，認有繼續施用毒品之傾向，復經本院於九十一年三月二十一日依檢察官之
    聲請裁定令甲○○入戒治處所施以強制戒治一年，此有該等裁定、不起訴處分書
    、臺灣高等法院檢察署刑案紀錄簡覆表及臺灣臺北看守所於九十一年三月八日出
    具之「有無繼續施用毒品傾向證明書」一紙在卷足憑，是被告於五年內再犯本案
    施用毒品案件，且有繼續施用毒品之傾向，所為符合毒品危害防制條例第二十條
    第三項之規定。從而，本案事證已臻明確，被告犯行洵堪認定，自應依法論科。
二、按海洛因及安非他命分別為毒品危害防制條例第二條第二項第一款、第二款明定
    之第一級及第二級毒品，核被告甲○○所為，係犯同條例第十條第一項之施用第
    一級毒品罪及同條第二項之施用第二級毒品罪。被告施用前後持有第一級毒品海
    洛因及第二級毒品安非他命之低度行為，為其施用之高度行為所吸收，均不另論
    罪。被告先後多次施用第一級毒品海洛因、第二級毒品安非他命，時間緊接、方
    法相同、觸犯構成要件相同之罪名，顯係基於概括之犯意，為連續犯，應各依刑
    法第五十六條之規定論以一罪，並依法加重其刑；雖起訴書未敘及被告於九十年
    十月二十九日以外之本案其餘施用第一級毒品海洛因、第二級毒品安非他命之犯
    行，惟該等犯罪事實與起訴部分之犯罪事實有連續犯之裁判上一罪關係，本院自
    應併予審理。被告所犯上揭二罪名間，犯意各別，行為、構成要件亦殊，自應分
    論併罰。至於被告甲○○前雖因違反肅清煙毒條例案件，於八十二年十二月三日
    ，經臺灣臺北地方法院以八十二年度訴字第二二一六號刑事判決判處有期徒刑四
    月、三年二月，應執行有期徒刑三年四月，嗣於八十三年三月四日，經臺灣高等
    法院以八十三年度上訴字第五七五號刑事判決撤銷原審判決，改為判處應執行有
    期徒刑三年十月確定，刑期起算日期為八十三年十月二十八日，指揮書原載執行
    完畢日期為八十七年八月二十七日；又因違反肅清煙毒條例案件，於八十四年九
    月二十九日，經本院以八十四年度訴字第四八八號刑事判決判處有有期徒刑八月
    、三年七月，應執行有期徒刑四年，八十四年十一月九日判決確定，刑期起算日
    期為八十七年八月二十八日（接續執行），指揮書原載執行完畢日期為九十一年
    八月一日，八十六年十二月二十九日假釋，縮短刑期假釋期滿日期為九十一年五
    月二十四日，嗣經撤銷假釋，應執行殘刑四年一月五日，刑期起算日期為九十年
    十月三十一日，指揮書執行完畢日期為九十四年十二月五日，此有臺灣高等法院
    檢察署刑案紀錄簡覆表在卷足稽，而依刑法第七十九條之一第一項規定：「二以
    上徒刑併執行者，第七十七條所定最低應執行刑之期間，合併計算之。」，同條
    第三項規定：「依第一項規定合併計算執行期間而假釋者，前條第一項規定之期
    間，亦合併計算之。」，則在併合執行之情形，經許其假釋出獄者，其報請許可
    假釋所須最低應執行之期間，既合併計算；且假釋期間（即殘刑期間），亦合併
    計算之，其期間即無從區分。從而，不論假釋出獄前所執行之期間是否已逾其中
    任何一罪之刑期，亦不論嗣後其假釋有無被撤銷，在假釋期間內，均應認為尚未
    執行完畢。其於執行逾其中任何一罪之刑期後五年內之假釋期間，再犯有期徒刑
    以上之罪者，亦不應論以累犯（參照最高法院八十八年七月二十日八十八年第四
    次刑事庭會議決議），故被告之本案犯行尚不構成累犯，是公訴人所認容有未洽
    ，應予指明。爰審酌被告前有多次施用毒品之前科猶不知心生警惕，仍為本案犯
    行、犯罪之動機、目的、手段、所生危害及其犯罪後於本院審理中坦承犯行，態
    度尚佳等一切情狀，分別量處如主文所示之刑，並定其應執行之刑。
三、扣案海洛因二包（驗餘淨重計四．九三公克），係本案查獲之毒品，均應依毒品
    危害防制條例第十八條第一項前段之規定，諭知沒收銷燬之。
據上論斷，應依刑事訴訟法第二百九十九條第一項前段，毒品危害防制條例第十條第
一項、第二項、第二十條第三項、第十八條第一項前段，刑法第十一條前段、第五十
六條、第五十一條第五款，判決如主文。
本案經檢察官顏世翠到庭執行職務。
中      華      民      國      九十一    年    五      月    三十一    日
                                臺灣板橋地方法院刑事第五庭
                                      法  官 陳  鴻  清
右正本證明與原本無異。
如不服本判決應於收受送達後十日內向本院提出上訴書狀。
                                        書記官  林  蔚  然
中      華      民      國      九十一  年      五      月    三十一    日
附錄本案論罪科刑法條全文：
毒品危害防制條例第十條：
施用第一級毒品者，處六月以上五年以下有期徒刑。
施用第二級毒品者，處三年以下有期徒刑。
